臺灣板橋地方法院刑事判決　　　　　　　　　　　　　九十一年度訴字第二六八號
　　公　訴　人　臺灣板橋地方法院檢察署檢察官
　　被　　　告　丁○○
　　　　　　　　庚○○
右列被告因搶奪等案件，經檢察官提起公訴（九十年度偵字第二○三六九號、九十一
年度偵字第八六一號），本院判決如左：
    主  文
丁○○共同連續攜帶兇器竊盜，累犯，處有期徒刑拾月，扣案平口螺絲起子伍把沒收
；又共同意圖為自己不法之所有，搶奪他人之動產，累犯，處有期徒刑捌月；又收受
贓物，累犯，處有期徒刑參月；應執行有期徒刑壹年柒月，扣案平口螺絲起子伍把沒
收。
庚○○共同連續攜帶兇器竊盜，處有期徒刑玖月，扣案平口螺絲起子伍把沒收；又意
圖為自己不法之所有，而侵占離本人所持有之物，處罰金貳仟元，罰金如易服勞役，
以參佰元折算壹日。
    事  實
一、丁○○有違反麻醉藥品管理條例、賭博、竊盜等多項前科，其於民國八十七年間
    ，因竊盜及違反毒品危害防制條例之罪，經臺灣高等法院於八十八年十一月三日
    合併判處有期徒八月確定；八十八年又因竊盜罪，經本院號判處有期徒刑八月確
    定；上開二罪後復經本院裁定更定執行刑為一年三月，自八十九年一月十一日起
    執行，九十年三月八日假釋，於九十年四月十日因假釋期滿執行完畢。詎丁○○
    仍不知悔改，竟與姓名、年籍不詳，綽號「阿文」之成年男子，基於共同意圖為
    自己不法所有之犯意聯絡，於九十年八月十六日二十時二十五分許，在臺北縣板
    橋市○○路與溪崑二街路口，由丁○○徒手拔開乙○○之機車置物箱，竊取箱中
    皮包一個，內有現金新臺幣（下同）一萬一千餘元、提款卡、信用卡及惠新乾洗
    商店取衣票等物。得手後，與「阿文」將現金朋分花用，取衣票由丁○○收執，
    其餘物品則均丟棄。
二、九十年八月二十八日八時四十分許，丁○○又與「阿文」基於共同意圖為自己不
    法所有之犯意聯絡，由「阿文」借得某不詳車號之機車後，載丁○○行駛於臺北
    縣樹林市○○路與保安街三段路口，見己○○一人在道路上行走，腋下挾有皮包
    一只，認為有機可乘，「阿文」乃驅前駛近，由丁○○徒手搶奪己○○之皮包。
    但因丁○○一時慌亂，未將搶得之皮包抓穩而掉落地面，丁○○隨即跳車拾走該
    皮包，內有現金三百餘元、身分證、行車執照、健保卡、眼鏡、鑰匙等財物。
三、庚○○有竊盜、搶奪、違反麻醉藥品管理條例等多項前科，其於八十二年間，因
    強盜案經臺灣彰化地方法院判處有期徒刑二年三月，自八十三年六月二十七日起
    入監執行，後於八十四年一月十二日假釋出監，詎其假釋中又犯搶奪罪及肅清煙
    毒條例案件，分別經臺灣高等法院判處有期徒刑九月、臺灣高等法院臺中分院判
    處有期徒刑二年十月確定，並撤銷假釋，經入監執行，指揮書載自八十六年五月
    八日起執行有期徒刑九月，自八十七年二月八日起接續執行殘刑一年八月，自八
    十八年十月八日起接續執行有期徒刑二年十月，執行中又於八十八年十二月二十
    三日假釋出監。詎庚○○於假釋期間內不知悔改，於九十年十二月中之某日（起
    訴書誤載為十一月間），在臺北縣中和市○○路上，見辛○○所有之駕照一枚遺
    落地面，竟基於為自己不法所有之意圖拾起後侵占入己。庚○○嗣又基於意圖為
    自己不法所有之犯意，於九十年十二月二十五日十三時許，在臺北縣永和市○○
    路四六二號前，徒手竊得戊○○放置於其所停放之機車旁之皮包一個，內有藍色
    太陽眼鏡一支、臺灣大哥大行動電話收據、中華電信收據、鑰匙一串及客戶電話
    本一本。而丁○○明知該太陽眼鏡係庚○○竊得，為因財產犯罪所獲之贓物，竟
    向庚○○索討該太陽眼鏡，而收受該贓物後供己使用。
四、丁○○、庚○○各本於同前意圖為自己不法所有之竊盜概括犯意，基於共同竊盜
    之意思聯絡，先九十年十二月二十五日十五時許，徒手打開丙○○位在臺北縣永
    和市○○路二八六巷二號之房屋後門，共同進入屋內（無故侵入住宅部分未據告
    訴），竊取ＪＶＣ音響一組、手提包一個及洗髮精二十瓶等財物。又於九十年十
    二月二十六日十四時許，由庚○○翻入甲○○位在臺北縣永和市○○街十巷九號
    房屋之圍牆後開門，丁○○則持其所有客觀上足供兇器使用之平口螺絲起子五把
    進入（無故侵入住宅部分未據告訴），二人共同竊取屋內神明金牌三面、金項鍊
    一條及手錶一隻等財物。於得手欲離去之際，遭據報到場之員警圍捕逮獲，當場
    扣獲上開竊得金飾，並自丁○○身上起出平口起子五支、手套五隻、太陽眼鏡一
    支、臺灣大哥大行動電話收據、中華電信收據、鑰匙一串及客戶電話本一本等物
    ；隨後並前往二人家中，查獲音響、手提包、洗髮精、辛○○駕照等物。
五、案經臺北縣政府警察局樹林分局、永和分局報請臺灣板橋地方法院檢察署檢察官
    偵查起訴。
    理  由
一、訊據被告丁○○坦承犯行不諱；被告庚○○固不否認所犯前開竊盜犯行，惟辯稱
    並無侵占遺失物，拾取辛○○之駕駛執照之本意係要寄還失主，並無侵吞之意云
    云。惟被告庚○○於八十九年十二月中之某日拾得辛○○之駕駛執照後，本可送
    至警局招領、或按址寄還，其竟將該駕駛執照留於自宅房間中已有數日，足見其
    所辯並無據為己有之意云云，僅係飾卸之詞，並不足採。此外，證人乙○○、己○○、甲○○、丙○○、戊○○等人，分別指訴失竊、遭搶情形明確在卷，且本
    件係因被告丁○○與「阿文」搶奪被害人戊○○皮包之際，慌亂中遺落自己之皮
    包，員警於該皮包內查得被告丁○○竊取之乙○○之取衣票一紙，並循身分資料
    查獲被告丁○○；又九十年十二月二十六日，被告庚○○、丁○○於竊取甲○○
    住宅內財物，當場因現行犯為警逮捕，員警嗣又自被告等住處查獲音響、手提包
    、洗髮精、辛○○駕照等物，並均經被害人領回無訛，製有贓物認領保管單在卷
    可稽，綜上事證明確，被告等犯行堪以認定，應依法論處。
二、核被告丁○○所為，係犯刑法第三百二十條第一項竊盜罪、同法第三百二十一條
    第一項第三款加重竊盜罪、同法第三百二十五條第一項之搶奪罪，及同法第三百
    四十九條第一項收受贓物罪嫌；被告庚○○所為，則係犯刑法第三百三十七條侵
    占遺失物罪、同法第三百二十條第一項竊盜罪，及同法第三百二十一條第一項第
    三款加重竊盜罪。被告丁○○、庚○○就竊取丙○○、甲○○之財物之二次犯行
    間，有犯意聯絡及行為分擔，應論以共同正犯；被告丁○○與綽號「阿文」間，
    就竊取乙○○財物、搶奪己○○財物之犯行，亦有犯意聯絡及行為分擔，應論以
    共同正犯。被告二人先後多次竊盜、加重竊盜犯行，時間緊接、所犯構成要件相
    同，顯係基於概括犯意反覆為之，應依連續犯規定論以一重之連續加重竊盜罪，
    並依法加重其刑。被告丁○○所犯連續加重竊盜、搶奪及收受贓物三罪，犯意各
    別，行為互殊，應分論併罰；而被告庚○○所犯連續加重竊盜及侵占遺失物二罪
    間，亦係分別起意所犯，亦應分論併罰。另被告丁○○於八十七年間，因竊盜及
    違反毒品危害防制條例之罪，經臺灣高等法院於八十八年十一月三日合併判處有
    期徒八月確定；八十八年又因竊盜罪，經本院判處有期徒刑八月確定；上開二罪
    後復經本院裁定更定執行刑為一年三月，自八十九年一月十一日起執行，九十年
    三月八日假釋，於九十年四月十日因假釋期滿執行完畢，有臺灣高等法院檢察署
    刑案紀錄簡覆表在卷為據，其於有期徒刑執行完畢後五年內，再犯有期徒刑以上
    之本罪，為累犯，應依法遞加重其刑。爰審酌被告丁○○犯後坦承犯行不諱，被
    告庚○○則有竊盜、搶奪、違反麻醉藥品管理條例等多項前科，其搶奪、竊盜殘
    刑及肅清煙毒三罪，在監接續執行中，於八十八年十二月二十三日假釋出監，亦
    有臺灣高等法院檢察署刑案紀錄簡覆表在卷足徵，其竟屢違假釋之誡，顯無悔改
    之意，惟念其犯後已能坦承竊盜犯行，並分別審酌被告等犯罪動機、手段、所得
    財物等一切情狀，分別量處如主文所示之刑，並諭知被告庚○○罰金刑部分如易
    服勞役之折算標準，及就被告丁○○之數有期徒刑宣告定其應執行刑。扣案之平
    口起子五支，為被告丁○○所有，且係供被告等犯竊盜罪所用之物，業據被告丁○○供明在卷，應依法宣告沒收。
據上論斷，應依刑事訴訟法第二百九十九條第一項前段、刑法第二十八條、第五十六
條、第三百二十一條第一項第三款、第三百二十五條第一項、第三百三十七條、第三
百四十九條第一項、刑法第四十七條、第四十二條第二項、第三十八條第一項第二款
、第五十一條第五款，罰金罰鍰提高標準條例第一條前段、第二條，判決如主文。
本案經檢察官伍逸康到庭執行職務。
中      華      民      國    九十一    年      二      月     二十     日
                                  臺灣板橋地方法院刑事第六庭
                                          法  官  林漢強
右正本證明與原本無異。
如不服本判決，應於判決送達後十日內，向本院提出上訴狀。
                                          書記官  黃大千
中      華      民      國    九十一    年      二      月     二十     日
附錄本件論罪科刑所用法條全文
刑法第三百二十條
意圖為自己或第三人不法之所有，而竊取他人之動產者，為竊盜罪，處五年以下有期
徒刑、拘役或五百元以下罰金。
意圖為自己或第三人不法之利益，而竊佔他人之不動產者，依前項之規定處斷。
前二項之未遂犯罰之。
刑法第三百二十一條
犯竊盜罪而有左列情形之一者，處六月以上五年以下有期徒刑：
一  於夜間侵入住宅或有人居住之建築物、船艦，或隱匿其內而犯之者。
二  毀越門扇、牆垣或其他安全設備而犯之者。
三  攜帶兇器而犯之者。
四  結夥三人以上而犯之者。
五  乘火災、水災或其他災害之際而犯之者。
六  在車站或埠頭而犯之者。
前項之未遂罰之。
刑法第三百二十五條
意圖為自己或第三人不法之所有，而搶奪他人之動產者，處六月以上五年以下有期徒
刑。
因而致人於死者，處無期徒刑或七年以上有期徒刑，致重傷者，處三年以上十年以下
有期徒刑。
第一項之未遂犯罰之。
刑法第三百三十七條
意圖為自己或第三人不法之所有，而侵占遺失物、漂流物或其他離本人所持有之物者
，處五百元以下罰金。
刑法第三百四十九條
收受贓物者，處三年以下有期徒刑、拘役或五百元以下罰金。
搬運、寄藏、故買贓物或為擔保者，處五年以下有期徒刑、拘役或科或併科一千元以
下罰金。
因贓物變得之財物，以贓物論。
